臺灣高等法院刑事判決　　　　　　 93年度上更(一)字第184號
　　上　訴　人　臺灣基隆地方法院檢察署檢察官
　　上　訴　人
　　即　被　告　丁○○
　　指定辯護人　王子文律師
　　被　　　告　己○○
　　選任辯護人　趙元昊律師
　　　　　　　　許瑞榮律師
上列上訴人等因被告等違反槍砲彈藥刀械管制條例案件，不服臺
灣基隆地方法院91年度訴字第61號，中華民國91年12月18日第一
審判決（起訴案號：臺灣基隆地方法院檢察署90年度偵字第4266
號），提起上訴，經判決後，由最高法院發回更審，本院判決如
下：
    主  文
原判決關於丁○○部分撤銷。
丁○○未經許可持有手槍，處有期徒刑伍年貳月，併科罰金新臺
幣伍拾萬元，罰金如易服勞役，以罰金總額與陸個月之日數比例
折算。附表三所示之物沒收。
其他上訴駁回。
    事  實
一、丁○○曾因違反麻醉藥品管理條例案件，先後經臺灣高等法
    院以81年度上訴字第2076號判處有期徒刑8月、最高法院以
    81年度台上字第6246號判處有期徒刑6年確定，嗣經定應執
    行刑為有期徒刑6年6月，並發監執行，於民國（下同）84年
    1 月10日因縮短刑期假釋出監，又因違反麻醉藥品管理條例
    及竊盜等案件，經臺灣高等法院以86年度上易字第5345號判
    處應執行有期徒刑1年確定，渠前案之假釋亦經撤銷，兩案
    發監接續執行，於89年9月5日又因縮短刑期假釋出監，於91
    年7月5日假釋期滿，未被撤銷假釋（不成立累犯）。
二、丁○○明知具有殺傷力之槍砲、彈藥，非經中央主管機關許
    可，不得持有，詎丁○○竟於不詳時間，自不詳管道，取得
    如附表一所示具殺傷力之槍彈一批，而非法持有之，並將之
    藏放在基隆市○○路55巷6之2號2樓住處。嗣於90年10月15
    日14時許，丁○○將上開槍彈其中制式霰彈槍一支內含制式
    霰彈10顆置入褐色（或咖啡色，原判決誤載為灰色）長條型
    拉鍊袋內、其中仿BERETTA廠93R型自動手槍製造經不詳人士
    車通槍管改造完成的玩具手槍1支內含9MM制式半自動手槍子
    彈11顆及9MM金屬彈頭的土造子彈1顆暨9MM半自動手槍1支內
    含9MM制式半自動手槍子彈9顆置入黑色公事包中、其中0.22
    吋半自動手槍一支內含0.22吋制式點22手槍子彈5顆置入綠
    色手拿包中並放進小熊維尼布偶內，欲攜往他處藏放。丁○○先將上開藏有槍彈之小熊維尼布偶交付不知情之同居女友
    乙○○（經判決無罪確定），囑託乙○○先行攜往丁○○上
    址住處之地下室停車場，放置在丁○○所有登記在乙○○名
    下之車號六G-7058號自用小客車內，丁○○旋即攜帶其餘槍
    彈出門，在渠2樓住處通往1樓之樓梯間，為埋伏之警員當場
    查獲，並扣得渠所有之咖啡色長條型拉鍊袋1只（內有上開
    制式霰彈槍1支、制式霰彈10顆）、黑色公事包1個（內有上
    開仿BERETTA廠93R型自動手槍製造經不詳人士車通槍管改造
    完成的玩具手槍1支、9MM制式半自動手槍子彈11顆、9M M
    金屬彈頭的土造子彈1顆、9MM半自動手槍1支、9MM制式半自
    動手槍子彈9顆），丁○○旋為警帶回上址住處內搜索。乙○○駕駛上開自用小客車在基隆市○○路丁○○住處路邊等
    候丁○○，嗣亦為警員帶返丁○○上址住處，丁○○主動向
    警員告知渠有將上開0.22吋半自動手槍一支內含0.22吋制式
    點22手槍子彈5顆置入綠色手拿包中並放進小熊維尼布偶內
    ，交付不知情之乙○○先行攜往地下室停車場，警員即帶同
    乙○○返回上開車中，扣得上開小熊維尼布偶一個（打開脖
    子處拉鍊，內有綠色手拿包一個其中放有0.22吋半自動手槍
    一支及0.22吋制式點22手槍子彈5顆）。
三、案經基隆市警察局第二分局報告臺灣基隆地方法院檢察署檢
    察官偵查起訴。
    理  由
壹、撤銷改判部分（即被告丁○○部分）：
一、訊據被告丁○○對於在上揭時、地，為警查獲非法持有如附
    表一所示槍彈等情坦承不諱，惟辯稱上開扣案之槍彈均非渠
    所有，係同案被告己○○欲向他人尋仇而於90年10月14日20
    時許前來寄放等語。
二、經查：
（一）扣案如附表一所示之槍彈，係警員於90年10月15日14時許
      ，分別在被告丁○○上址住處樓梯間自渠手中，或自渠所
      有之自用小客車內查獲，查獲時槍彈分別裝在褐色（或咖
      啡色）長條型拉鍊袋、黑色公事包及小熊維尼布偶內之綠
      色手拿包中等情，業據證人即查獲員警賴慶宗、高慶雲、
      李泰河、甲○○證述屬實，並經同案被告乙○○供陳明確
      ，且有如附表一所示之槍彈及包裝用之褐色（咖啡色）長
      條型拉鍊袋一只、黑色公事包一個、小熊維尼布偶一個、
      綠色手拿包一個扣案可佐。上開扣案之槍彈經送內政部警
      政署刑事警察局鑑識結果，均具有殺傷力乙節，亦有內政
      部警政署刑事警察局90年10月16日刑鑑字第200869號鑑驗
      通知書附卷可稽，足認被告丁○○確實有非法持有如附表
      一所示具有殺傷力之槍彈而為警查獲之事實。至扣案之褐
      色（咖啡色）長條型拉鍊袋原審勘驗筆錄雖記載為「灰色
      」（見原審卷第175頁反面），惟經本院當庭再次勘驗之
      結果為「中間有背帶，有一長條黃色，其他是褐色。」（
      見本院94年8以24日審判程序筆錄）是該扣案之長條型拉
      鍊袋應為褐色（咖啡色）而非灰色，附此敘明。
（二）至被告丁○○雖辯稱扣案之槍彈均為同案被告己○○所寄
      放云云，惟未提出確據足實其說，此外又查無任何積極證
      據足認上開槍彈為同案被告己○○所有（理由詳後述），
      難認被告丁○○此部分之辯解可採。被告丁○○罪證明確
      ，犯行洵堪認定，自應依法論科。
三、被告丁○○行為後，槍砲彈藥刀械管制條例於94年1月26日
    經總統華總一義字第09400010101號令修正公布，於同年1月
    28日生效。該法修正後，原槍砲彈藥刀械管制條例第8條第
    4項業經修正、原第11條有關寄藏槍砲罪之規定亦經刪除，
    而另訂於修正後槍砲彈藥刀械管制條例第8條第4項: 「未經
    許可，持有、寄藏或意圖販賣而陳列第1項所列槍枝者 (含
    其他可發射子彈具有殺傷力之各式槍砲)，處3年以上10年以
    下有期徒刑，併科新臺幣700萬元以下罰金。」，依刑法第2
    條第1項但書規定，新舊法整體比較結果，以舊法第8條第4
    項「未經許可，持有、寄藏或意圖販賣而陳列第一項所列槍
    枝者，處1年以上7年以下有期徒刑，併科新臺幣7百萬元以
    下罰金。」、第11條第4項「未經許可，持有、寄藏或意圖
    販賣而陳列第1項所列槍砲者，處1年以上7年以下有期徒刑
    ，併科罰金7百萬元以下罰金。」之規定有利於被告丁○○
    ，自應適用行為時之槍砲彈藥刀械管制條例處斷。被告丁○○未經許可持有如附表一所載之槍彈，核渠所為，係犯行為
    時槍砲彈藥刀械管制條例第7條第4項之未經許可持有手槍罪
    、第8條第4項之未經許可持有獵槍罪、第11條第4項之未經
    許可持有其他可發射子彈具有殺傷力之改造手槍罪、第12條
    第4項之未經許可持有子彈罪。被告丁○○於同一時地，以
    一持有行為而同時觸犯上開罪名，為想像競合犯，應從一重
    之未經許可持有手槍罪處斷。又持有槍、彈係一行為觸犯數
    罪名，且係依一罪論處，而被告丁○○持有槍、彈之罪，既
    已先被發覺，則渠事後主動提及其餘放置在小熊維尼布偶內
    槍、彈之行為，自不符槍砲彈藥刀械管制條例第18條第1項
    或刑法第62條之自首要件，且亦因無積極事證可證明扣案槍
    彈係來自同案被告己○○（理由如後述），故亦無槍砲彈藥
    刀械管制條例第18條第4項減刑規定之適用，併此敘明。又
    檢察官起訴時原認被告丁○○係犯槍砲彈藥刀械管制條例第
    7 條第4項之未經許可寄藏手槍罪、第12條第4項之未經許可
    寄藏子彈罪，惟扣案之槍彈經送鑑定後，認其中警員原所指
    之制式長柄衝鋒槍一支，應係具殺傷力之仿BERETTA廠93R型
    自動手槍製造經車通槍管改造完成的玩具手槍，且扣案之霰
    彈槍僅係獵槍，故蒞庭檢察官於論告時已變更起訴法條為行
    為時槍砲彈藥刀械管制條例第7條第4項之未經許可寄藏手槍
    罪、第8條第4項之未經許可寄藏獵槍罪、第11條第4項之未
    經許可寄藏其他可發射子彈具有殺傷力之改造手槍罪、第12
    條第4項之未經許可寄藏子彈罪，然查，被告丁○○並無受
    寄藏放扣案槍彈，應係渠自行持有而為警查獲等情，已如上
    述，被告丁○○所為，應僅係犯上開各條項之持有罪，因「
    寄藏」與「持有」二種行為，均具有「持有」之基本社會事
    實，本院自得在與起訴事實同一之範圍內，變更檢察官所引
    應適用之法條，併予敘明。另查，被告丁○○行為後槍砲彈
    藥刀械管制條例第19條關於「犯第7條、第8條、第10條、第
    11 條、第12條第1項至第3項、第13條第1項至第3項之罪，
    經判處有期徒刑者，應於刑之執行完畢或赦免後，令入勞動
    場所，強制工作，其期間為3年。」之規定，已於91年11月
    14日經總統公布修正予以刪除，因該規定性質上屬於保安處
    分，依刑法第2條第2項規定，保安處分應適用裁判時之法律
    ，故本案已無宣付強制工作之問題。
四、原審以被告丁○○罪證明確予以論罪科刑，固非無見。惟查
    ，被告丁○○行為後，槍砲彈藥刀械管制條例第8條第4項業
    經修正、第11條有關寄藏槍砲罪之規定亦經刪除，而另訂於
    修正後槍砲彈藥刀械管制條例第8條第4項，業如前述，原審
    未及比較適用，尚有未洽。檢察官上訴認被告丁○○被查獲
    之槍彈為被告己○○交予寄藏，被告丁○○上訴亦辯稱上開
    槍彈為被告己○○所寄放並主張原審量刑過重，指摘原判決
    不當，雖均無理由，惟原判決此部分既有如上可議之處，自
    應由本院將原判決關於被告丁○○部分撤銷改判，爰審酌被
    告丁○○之素行、犯罪之動機、目的、手段、所持有槍彈之
    數量、危害社會治安之程度及犯罪後自白犯行態度良好等一
    切情狀，量處如主文第二項所示之刑，並就罰金部分諭知易
    服勞役之折算標準，以示懲儆。扣案如附表三所示之槍彈，
    依行為時槍砲彈藥刀械管制條例第7條第4項、第8條第4項、
    第11條第4項、第12條第4項之規定，均屬禁止持有之違禁物
    ，均應依刑法第38條第1項第1款宣告沒收，另警方同時查扣
    如附表二所示之子彈，然該等子彈已經內政部警政署刑事警
    察局鑑驗試射，此有上開鑑驗通知書在卷可參，既均已不具
    有子彈的完整結構而不具殺傷力，又非彈藥之主要組成零件
    而非違禁物，且試射後的彈頭、彈殼，亦非被告丁○○所有
    供犯罪所用之物，爰均不另為沒收之諭知，附此敘明。
貳、上訴駁回部分（被告己○○部分）：
一、公訴意旨略以：被告己○○明知具有殺傷力之槍砲、彈藥，
    非經中央主管機關許可，不得持有，詎被告己○○竟意圖供
    自己犯罪之用，自不詳時間起，非法持有具殺傷力之霰彈槍
    1支、制式長柄貝瑞塔衝鋒槍1支、制式92手槍1支、制式點
    22手槍1支及霰彈10顆、制式長柄貝瑞塔衝鋒槍子彈12顆、
    制式92手槍子彈9顆、點22手槍子彈5顆，且於90年10月14日
    晚上8時許，因擬前往基隆市八斗子找某位不詳姓名之男子
    「澎仔」尋仇，而持上開槍彈，前往基隆市○○路55巷6之2
    號2樓被告丁○○住處，請被告丁○○代為藏匿保管，嗣找
    到仇人再回來取槍彈，被告丁○○明知被告己○○所交付之
    上開槍彈均具殺傷力，仍允諾並收受寄藏。因認被告己○○
    涉有槍砲彈藥刀械管制條例第7條第4項、第12條第4項之未
    經許可持有具殺傷力之槍、彈罪嫌。蒞庭檢察官因扣案之槍
    彈經送鑑定後，認其中警員原所指之制式長柄衝鋒槍一支，
    應係具殺傷力之仿BERETTA廠93R型自動手槍製造經車通槍管
    改造完成的玩具手槍，且扣案之霰彈槍僅係獵槍，故蒞庭檢
    察官於論告時變更起訴法條，認為被告己○○涉有槍砲彈藥
    刀械管制條例第7條第4項之未經許可持有手槍罪、第8條第4
    項之未經許可持有獵槍罪、第11條第4項之未經許可持有其
    他可發射子彈具有殺傷力之改造手槍罪、第12條第4項之未
    經許可持有子彈罪嫌云云。
二、按犯罪事實應依證據認定之，無證據不得認定犯罪事實；又
    不能證明被告犯罪者，應諭知無罪之判決，刑事訴訟法第15
    4條第2項、第301條第1項分別定有明文。又犯罪事實之認定
    ，應憑真實之證據，倘證據是否真實尚欠明確，自難以擬制
    推測之方法，為其判斷之基礎；而認定犯罪事實之證據係指
    足以認定被告確有犯罪行為之積極證據而言，該項證據自須
    適合於被告犯罪事實之認定，始得採為斷罪資料，最高法院
    著有53年台上字第625號、29年上字第3105號判例可參。且
    刑事訴訟上證明之資料，無論其為直接或間接證據，均須達
    於通常一般之人均不致有所懷疑，而得確信其為真實之程度
    ，始得據為有罪之認定，若其關於被告是否犯罪之證明未能
    達此程度，而有合理懷疑之存在，致使無從形成有罪之確信
    ，根據「罪證有疑，利於被告」之證據法則，即不得遽為不
    利被告之認定，亦有最高法院76年台上字第4986號判例可稽
    。其以情況證據（即間接證據）斷罪時，尤須基於該證據在
    直接關係上所可證明之他項情況事實，本乎推理作用足以確
    證被告有罪，方為合法，不得徒憑主觀上之推想，將一般經
    驗上有利被告之其他合理情況逕予排除，此觀諸最高法院32
    年上字第67號判例自明。
三、檢察官認為被告己○○涉有上開罪嫌，無非係以被告己○○
    在偵查中雖經傳喚、拘提未到，然上開事實業據同案被告丁○○自白不諱，且有如附表一所示之槍彈扣案可佐為其論據
    。訊據被告己○○堅決否認持有槍彈，辯稱：扣案之槍彈非
    伊所有，且90年10月14日晚上伊也沒有去過被告丁○○住處
    ，因伊曾與被告丁○○結怨，此事係遭被告丁○○誣陷，證
    人丙○○等人所言不實等語。
四、經查：
（一）按被告或共犯之自白，不得作為有罪判決之唯一證據，仍
      應調查其他必要之證據，以察其是否與事實相符。刑事訴
      訟法第156條第2項定有明文。另按，刑事審判基於憲法正
      當法律程序原則，對於犯罪事實之認定，採證據裁判及自
      白任意性等原則。刑事訴訟法據以規定嚴格證明法則，必
      須具證據能力之證據，經合法調查，使法院形成該等證據
      已足證明被告犯罪之確信心證，始能判決被告有罪；為避
      免過分偏重自白，有害於真實發見及人權保障，並規定被
      告之自白，不得作為有罪判決之唯一證據，仍應調查其他
      必要之證據，以察其是否與事實相符。基於上開嚴格證明
      法則及對自白證明力之限制規定，所謂「其他必要之證據
      」，自亦須具備證據能力，經合法調查，且就其證明力之
      程度，非謂自白為主要證據，其證明力當然較為強大，其
      他必要之證據為次要或補充性之證據，證明力當然較為薄
      弱，而應依其他必要證據之質量，與自白相互印證，綜合
      判斷，足以確信自白犯罪事實之真實性，始足當之」，司
      法院大法官著有釋字第582號解釋可資參照。
（二）除被告丁○○之指述外，經無罪判決確定之原審共同被告
      乙○○雖亦曾供述扣案如附表一所示之槍彈係被告己○○
      夥同另3名男子帶至被告丁○○住處交付被告丁○○等情
      。惟查，被告丁○○與乙○○之供述均前後矛盾，且渠等
      二人間之所言亦彼此矛盾，均有重大瑕疵，茲分述如下：
    1.被告己○○進入被告丁○○家中時，是否攜帶物品？攜帶
      何種物品？
      (1)被告丁○○時而稱「阿志進門時，攜帶一大型包包及小
        型手提袋各乙只」（90年偵字第4266號偵查卷第87頁）
        ，時而稱被告己○○是拿一個袋子（見本院前審卷第15
        1頁)，所言袋子之數量明顯矛盾。
      (2)乙○○於警訊中供稱被告己○○進到屋內時並未拿任何
        東西，係空手進入（見乙○○警訊筆錄第6頁），於偵
        查中亦供稱「14日當天我沒看到『阿志』有帶東西來。
        」（見90年偵字第4266號偵查卷第92頁），是被告丁○○與乙○○所言，顯然不符。
      (3)證人丙○○於基隆地檢署偵訊之初供稱並未在被告丁○○家中見過扣案槍枝（90年偵字第4266號偵查卷第16頁
        ），嗣則證稱「．．是10月14日晚上我在丁○○家泡茶
        ．．只看到己○○拿一個公事的資料袋。」（見90 年
        偵字第4266號偵查卷第119頁），此與被告丁○○所稱
        己○○總共拿3個袋子，其中尚有大型長袋子包裝槍枝
        ，亦不相符。
      2.乙○○指稱被告己○○與丁○○在電話中談論槍枝事宜
        ，亦與被告丁○○所述不符。
      (1)乙○○在警訊中指稱「因昨天晚上綽號『阿志』有打電
        給丁○○，那時我在旁邊有聽到丁○○說到槍枝的事，
        所以我猜該槍彈為『阿志』寄放。」（見乙○○第1次
        警訊筆錄第4頁)
      (2)而被告丁○○卻供稱當時被告己○○是突然打電話給我
        說要來我家，我問他要做什麼，他說來了我就知道。」
        （見原審90年聲緝字第100號第13頁）、「我當時有問
        他們為何來我家要突然帶那些東西，也沒有先說明一下
        。」（見原審90年聲緝字第100號第13頁至第14頁），
        顯見乙○○與被告丁○○所述並不一致。
      (3)乙○○更於原審訊問時供稱「我確實不知情，．．．警
        訊中所言我聽到己○○打電話給丁○○談槍的事，是我
        附和丁○○警訊的供述。」（見原審91年2月5日訊問筆
        錄第4頁），更足見乙○○指稱被告己○○與丁○○曾
        在電話中談論槍枝事宜等，顯非事實。
      3.被告丁○○對於係何人放置槍枝在辦公室櫃子內，前後
        所言亦不一致。
      (1)被告丁○○先係供稱：「我後來就將那些東西放在辦公
        室旁的櫃子裡。」（見原審90年聲羈字第100號第13頁
        ），其意顯係指其本人將槍枝放在辦公室櫃子內。
      (2)被告丁○○於本院準備程序時改口稱被告己○○夥同三
        人拿槍至其家中，伊當時並不在家，是回家後槍還在其
        家中（見本院93年8月6日準備程序筆錄第3頁至第4頁）
        ，其意顯指係被告己○○自己將槍枝放在辦公室櫃子內
        。故就查扣槍枝係何人放置於被告丁○○之辦公室櫃子
        內，被告丁○○所言亦反覆不一。
      4.被告丁○○對於與被告己○○是否有仇隙乙事，所言亦
        前後矛盾。
      (1)被告丁○○於警訊時即稱其兄陳祥宏遭被告己○○等人
        毆打，雙方有結怨之事（見90年偵字第4266號偵查卷第
        64頁）。
      (2)偵查中被告丁○○又改稱與被告己○○間並無仇隙（90
        年偵字第4266號偵查卷第94頁）。足見被告丁○○所言
        前後矛盾。
      5.被告丁○○指被告己○○叫伊將槍枝放在被告丁○○朋
        友車上，並稱15日下午會過去拿槍乙節，顯有違事理。
      (1)被告丁○○於原審供稱「．．他們是在晚上11、12點時
        離開我家的，當時他們將東西放好後我就出去，我並沒
        有在我家裡，後來我在凌晨1、2點時才回來，．．我剛
        回到家的時候，廖就打電話告訴我說要我將那些東西放
        在我一個朋友的車上，車牌號碼是H?9969藍的小白客車
        ，該車是我向朋友借來的，．他說．．15日下午2、3點
        的時候來拿．．」（見原審90年聲羈字第100號第14 頁
        ）。
      (2)被告丁○○於本院審理時明確供稱：「（問：己○○有
        無向你借余福來的車子？)沒有。」、「(問：地下室有
        無人看管？）無人看管，…我們社區隨時都有人隨意進
        出。」（見本院94年8月24日審判筆錄）姑不論被告己○○何以知道被告丁○○有向余福來借用車子乙節，倘
        被告己○○要向被告丁○○取槍，而被告己○○又未向
        被告丁○○借用余福來的車，被告己○○焉會要求被告
        丁○○將槍枝放在其向友人借來的車子上？又為何要約
        定至隨時都有人隨意進出之社區停車場取槍？若被告己○○真要向被告丁○○取槍何不直接至被告丁○○家中
        拿取豈不更加安全、方便？故被告丁○○所言顯非事實
        。
      (3)由基隆市警局第二分局刑事案件報告書所載可知，被告
        丁○○係在90年10月15日17時被查獲，倘若被告己○○
        果真有寄放槍枝之事，同時言明15日下午2、3點會過去
        取槍，何以被告丁○○在90年10月15日下午5時方才將
        槍枝放在車上而當場被警察查獲？被告丁○○等人被拘
        提逮捕之時間係在90年10月15日17時，此有警方刑事案
        件報告書、解送人犯報告書（見90年偵字第4266號偵查
        卷第1頁、第2頁)，而警員賴慶宗證稱警方全部離開現
        場之時間為當日5點半左右（見原審卷第243頁），由被
        告丁○○90年10月15日下午17時方欲將槍放在車上可知
        ，所謂被告己○○90年10月15日下午2、3點會過去取槍
        乙節，確實係屬虛構。
      6.被告丁○○指稱被告己○○在丁○○所住大樓內租有車
        位，其所言前後矛盾。
      (1)被告丁○○於偵查時供稱「．．．10月15日早上己○○
        要將槍拿走，打電話叫我將槍拿到地下室的車位，車位
        是他租的車位的車子裡，車子是我朋友余福來在l個月
        前出國借我的，他叫我開去修理，車號是9969號，我將
        之開到我的車位上。」、「‥．他說住在我們社區裡的
        附近，但有在社區地下室租一個車位。」（見90年偵字
        第4266號偵查卷第75頁)
      (2)惟被告丁○○於原審卻供稱伊向余福來借車「是豐田
        20OOc.c.的車，停在我們第一特獎的社區地下室，我
        家租了二個車住。」（見原審卷第232頁）由此即可知
        被告丁○○指稱被告己○○在其所住大樓租停車位，前
        後矛盾。
      7.被告丁○○所述與被告己○○一起拿槍枝交予伊之人數
        ，亦有所矛盾。
      (1)被告丁○○原審聲押中供稱「．．．查獲的東西是一個
        己○○於被警察查獲前一天晚上即90年10月14日晚上8
        點多的時候他與『其他三個不認識的人』拿那些東西到
        我深溪路我的住處給我。」（見原審90年聲羈字第100
        號卷第12頁)
      (2)被告丁○○於原審又改稱「己○○先進來時，是先跟另
        外3個男的一起進來，戊○○隔了約10分鐘才進來。」
        （見原審卷第230頁）故被告丁○○指稱與被告己○○
        一起拿槍枝交予伊之人數，時而稱係3人，時而稱係4
        人，亦有所矛盾。
      8.被告丁○○有關戊○○部分之供述亦前後矛盾。
      (1)戊○○與被告丁○○彼此認識，此觀諸戊○○於原審91
        年11日月22日審理時證稱「我．．．跟陳祥宏有糾紛，
        丁○○出面處理，才認識丁○○。」（見原審卷第229
        頁)，被告丁○○當庭亦坦承認識戊○○並指90年10月
        14日20時許，戊○○有陪己○○到我家。」 (見原審卷
        第229頁）
      (2)惟細觀被告丁○○於90年10月16日原審聲押時卻供稱「
        查獲的東西是1個己○○於被警察查獲前1天晚上即90年
        10月14日晚上8點多的時候他與『其他三個不認識的人
        』拿那些東西到我深溪路我的處給我。」（見原審90年
        聲羈字第100號卷第12頁)，警方於90年10月29日借提訊
        問時被告丁○○再度強調被告己○○至其家中交付槍枝
        ，並有3名男子同行，惟伊對該3名男子「均不認識，亦
        未見過，不知姓名年籍」 (90年偵字第4266號偵查卷第
        65頁)，偵查中被告丁○○亦稱伊不認識與己○○同行
        之人（90年偵字第4266號偵查卷第75頁），倘被告己○○真於90年10月14日晚上20時許與戊○○一起到被告丁○○家中，被告丁○○焉有不認識同行之戊○○之理?
        由此可知被告丁○○所為供述有重大矛盾，不足採信。
      9.被告丁○○供稱伊與己○○間之關係，實難令人相信被
        告己○○果真有將槍枝交伊保管之行為。
      (1)查被告己○○與丁○○間發生過衝突，且係在本案案發
        前3、4個月因此一衝突才彼此互知對方（見90年偵字第
        12136號偵查卷第71頁至75頁），二人之間實無可能有
        彼此信賴之深交，且被告丁○○於91年1月14日偵查中
        自白「我與己○○並不很熟，直到出事當天我才知道他
        的本名，我認識他沒幾天。」（見90年偵字第4266號偵
        查卷第184頁）。
      (2)如被告丁○○所言，被告己○○與伊曾結怨，二人之間
        並無交情，倘若被告己○○有此等槍枝，焉有可能交給
        結怨之被告丁○○？被告丁○○所言顯然與經驗法則相
        悖離。
     10.乙○○聲稱被告己○○在伊面前問其他3名年輕人是否
        會用槍枝，並提到霰彈槍等情亦有矛盾。
      (1)乙○○於原審供稱「當時我有看到與阿志一起前來的3
        個年輕人他們手上有拿東西，我當時有聽到帶子裡面的
        東西放在桌上的時候我感覺那些東西有沈重的感覺，後
        來還有聽到有發出喀喀的聲音，當時阿志還有問與他前
        來的3位年輕人說你們都會用吧，同時他還有提到其中
        有1支霰彈槍。」（見原審90年聲羈字第100號卷宗第21
        頁)
      (2)然乙○○於偵查中卻供稱伊警訊中所言係依被告丁○○
        指示誣陷己○○（見90年偵字第4266號偵查卷第94頁）
        ，再細觀乙○○91年3月4日於原審呈送之聲請狀明白記
        載「90年10月14日晚上8時許，己○○偕同3名友人到被
        告丁○○住於基隆市○○路55巷6之1號2樓住處，由丁○○接待，乙○○均在臥室內，並未參與己○○、丁○○之談話」，更可知乙○○所言聽到己○○與其他3名
        年輕人談及用槍及霰彈槍之供述有瑕疵。
     11.乙○○指稱90年10月14日晚上看到阿志未戴眼鏡，然卻
        指係被告己○○，與事實不符。
      (1)查被告己○○有重度近視，自本院審理本案以來其出庭
        應訊時均配戴厚重眼鏡，且偵查卷內被告己○○87年5
        月之照片亦係配戴厚重眼鏡（基隆二分局刑事偵查卷第
        9頁）。
      (2)乙○○於本院卻證稱伊在被告丁○○家中見到被告己○○，被告己○○未戴眼鏡（見本院93年10月19日審判程
        序筆錄）。由此可知乙○○稱90年10月14日晚上看到未
        戴眼鏡的被告己○○到被告丁○○家中係虛妄之詞。
     12.綜上所述，被告丁○○與乙○○之供述均有重大瑕疵，
        自難執為被告己○○不利之認定。
（三）乙○○指稱扣案槍枝係被告己○○所有顯係附和被告丁○○之詞。查被告乙○○於90年10月15日18時50分警訊中供
      稱：「（問：阿志來時有否攜帶物品？）阿志進門時是空
      手，未帶任何物品」，於原審90年10月26日聲請停止羈押
      案件訊問時供稱：「（問：有無其他意見？）我根本都不
      知情，是丁○○在警局時要我承認認識阿志這個人，才有
      人可以證明丁○○的案件，我希望法官能讓我交保，因為
      我媽媽很擔心我」（見原審90年度偵聲字第47號卷第15頁
      ），於90年11月19日在偵查中供稱：「（問：丁○○說槍
      是阿志寄放的？）我是聽丁○○說的，我沒有見過阿志這
      個人」、「（問：如何證明妳不知道運送的是槍枝？）是
      丁○○在警局叫我說是別人寄放在他那裏的，這樣才能證
      明他的清白」、「（問：槍是丁○○的還是阿志寄放的？
      ）我不清楚，14日當天我沒看到阿志有帶東西來」，更於
      91年11月26日在刑事具保聲請停止羈押狀中記載「查被告
      （指乙○○）因受同居人（指被告丁○○）牽累，致同受
      違反槍砲彈藥刀械管制條例之罪嫌，但查被告與同居人同
      居不到一年，雖與同居人住在一起，然僅生活上互相照顧
      ，就同居人之朋友交往情形，被告並不瞭解，至於被扣案
      之槍械，被告亦不知為何會在同居人之住所，因同居人從
      來都未告知，事發後同居人曾要被告作證該扣案之槍械係
      朋友寄放，但由於同居人從未告知住處有此東西，亦無法
      幫同居人作偽證‧‧‧」（見原審90年度偵聲字第56號卷
      第3頁）等語，足認乙○○根本未曾見到被告己○○有帶
      東西到同案被告丁○○住處，乙○○所以為上開不利於被
      告己○○之供述，係因為被告丁○○在警局時要其承認認
      識被告己○○，並說槍彈是被告己○○所寄放，才為如此
      之供述。雖乙○○於本院審理時到庭陳稱上開刑事具保聲
      請停止羈押狀係其兄所寫，其本人並未事先看過云云，惟
      上開91年11月26日之刑事具保聲請停止羈押狀所述係因為
      被告丁○○在警局時要其承認認識被告己○○，並說槍彈
      是被告己○○所寄放之內容，與乙○○於原審90年10月26
      日聲請停止羈押案件訊問時之供述一致，故乙○○於本院
      證述其對刑事具保聲請停止羈押狀不清楚云云，顯不可採
      。
（四）扣案如附表一所示之槍彈應係被告丁○○所有，而非被告
      己○○所寄放。
    1.證人即查獲本案之員警分別在原審91年11月22日審理中作
      證，證人賴慶宗證稱：「（：本件查獲後你才到場？）高
      慶雲他們小隊去查這一件，原來是要查黃昌泰持有槍枝的
      案件，因為他們得知黃昌泰住在丁○○住處。是高慶雲打
      電話通知我，說他們有查到3把槍，我再帶李泰河他們
      小隊去支援，到場後帶丁○○到他的臥室去搜索，我問丁○○是否還有其他槍械，經過開導後，丁○○說還有1把
      點22手槍，放在小熊維尼布偶中，他已經先託乙○○拿去
      車上，我到場時，乙○○已經在房子內，我就帶甲○○，
      會同乙○○到第一特獎深溪路路邊，乙○○的車內，取出
      布偶。從布偶脖子拉鍊處打開拉鍊，裡面有一個綠色手拿
      包，點22手槍放在手拿包內。當時車內有無其他布偶，我
      沒有注意。但我們有對該部車輛搜索，沒有其他證物，車
      子是白色的。」證人高慶雲證稱：「（問：本件為何去搜
      索？）我們得到線報，說黃昌泰有槍，也查證他有住丁○○哪裡，有在賭博，所以我們有對黃昌泰聲請搜索票去查
      緝。去之前不知道丁○○持有槍枝的事，我們去守候時，
      是中午12時，後來看到乙○○抱著小熊維尼出來，她沒有
      關門所以我們就進去大樓一樓。隔了不久，有人從樓上跑
      下來，是丁○○，他身上背了一個長條型的槍袋，手上拿
      了一個黑色公事包，我們把他攔下來，表明是警察，他第
      一個反應說，這些槍不是我的，我們當時很奇怪，他為何
      說這句話，我們打開長條型的袋子，是1把霰彈槍，及10
      顆霰彈，在黑色公事包發現是92手槍及衝鋒槍，92子彈與
      衝鋒槍子彈均在這二把槍枝內，點22子彈後來才發現是在
      點22手槍內，沒有在這包包內。」、「（問：如何得知另
      外有1支點22手槍在布偶內？）在1樓查獲丁○○時，有問
      他剛剛出來的女的是何人，他說是他朋友，我叫甲○○去
      找他，找到後一起帶到2樓，去控制現場，組長帶著李泰
      河小隊的人到場支援，我們組長開導丁○○後，陳說還有
      1把槍在布偶中，組長他們帶乙○○去車上取布偶回來。
      」、「（問：丁○○在查獲現場，有無說槍枝是何人的？
      ）他被我們帶回家中2樓時，才跟我們說槍彈是己○○在
      前天晚上寄放的」，證人甲○○證稱：「（問：在樓上查
      獲丁○○時，丁○○有無說何話？）我當時是在3樓埋伏
      ，小隊長在1樓查獲時，我才趕下來的。小隊長要我去找
      乙○○，後來我在深溪路路邊遇到她，她當時在1台白色
      車內駕駛座上，我叫她下車，把車門鎖好。然後把他帶到
      2 樓。」、「（問：如何得知他車上布偶有點22手槍？）
      組長跟我說的，組長帶我跟乙○○一起去車上取槍，布偶
      是放在車後座。」各等語。由以上查獲員警之證詞，可知
      被告丁○○為警查獲後，亟欲表明該等槍彈係被告己○○
      所寄放之情。
    2.被告丁○○於90年10月16日原審聲押訊問時供稱：「‧‧
      ‧我回來的時候那些槍彈還放在我房間的櫃子裡，我剛回
      到家的時候，己○○就打電話告訴我，要我將那些東西放
      在我一個朋友（即余福來）的車上，車牌號碼是H？9969
      藍色的小自客車，該車是我向我朋友借來用的，廖叫我將
      槍彈用包包包好，放在該車駕駛座的底下，並將車鑰匙放
      在前輪的輪胎上，他說15日下午2、3點的時候會來拿，警
      察是在我要將那些東西拿到車上放的時候在下樓梯的時候
      被警察查獲的，當時我是拿著所有的子彈、1支長槍、2隻
      短槍、另外1支點22的短槍我是將槍放在小熊維尼裡面並
      交給我的女友先拿下樓去，我後來在下樓梯一半的時候就
      被抓住了。」，於91年11月22日原審審理中供稱：「（當
      時你有向朋友借車？）有，向余福來借，是豐田2000c.c.
      的車，停在我們第一特獎的社區地下室，我家租了2個車
      位」、「（問：余福來車子停在何處？）己○○在我們第
      一特獎社區有租1個車位，之前我有向余福來借車，是給
      丙○○在用的，己○○曾經跟我提過要向我借車，我有跟
      他說我有跟朋友借1台車，他就叫我把車停在他租的車位
      上。」、「（問：翌日凌晨你回家時，己○○有無告訴你
      槍彈放何處？）我約凌晨6時回家，己○○在凌晨2點打電
      話給我，說槍彈放在辦公室沒有帶走，要我放好，當天下
      午5點要我把東西放在余福來的車子裡面，鑰匙放在左前
      輪輪胎上，他自己會來拿。」各等語。可見被告丁○○對
      於扣案之槍彈被告己○○係何時要來拿取，先稱是於15日
      下午2、3點，後稱是於同日下午5點，二者時間差距甚大
      ，若果係受被告己○○所託藏放，豈會出現如此大之時間
      差。
    3.依被告丁○○上開供述，渠向余福來借得之車輛係交由丙○○在使用，渠係欲將槍彈拿到地下室余福來車輛內藏放
      時為警查獲；然證人甲○○證稱：「（問：當時丁○○有
      無說他有向余福來借1台車？）我們去搜時，丙○○本來
      不在場，他是後來進2樓，我們清查他是通緝犯，問他有
      何交通工具，他說丁○○有借他1台豐田的車，停在社區
      ○路旁，我有去車裡搜，沒有搜到東西，我們搜索開始後
      ，20、30分鐘，丙○○才回來的」、「（問：余福來的車
      停在何處？）我完全沒有下去地下室停車場，余福來的豐
      田汽車是停在社區○○道路上。」等語，可見余福來借予
      被告丁○○之汽車，在被告丁○○攜帶槍彈下樓為警查獲
      時，仍由丙○○使用中，根本未停放在第一特獎社區地下
      室停車場，係警員查獲本案後近半小時，丙○○始駕駛該
      車返回，足認被告丁○○指稱要依被告己○○之指示將扣
      案之槍彈放置在余福來車上等情，並非實情。
    4.扣案槍彈置放情形為制式霰彈槍1支內含制式霰彈10顆置
      入褐色（咖啡色）長條型拉鍊袋內、仿BERETTA廠93R型自
      動手槍製造經車通槍管改造的玩具手槍1支內含9MM制式半
      自動手槍子彈11顆及9MM金屬彈頭的土造子彈1顆暨9MM半
      自動手槍1支內含9MM制式半自動手槍子彈9顆置入黑色公
      事包中、0.22吋半自動手槍一支內含0.22吋制式點22手槍
      子彈5顆置入綠色手拿包中並放進小熊維尼布偶內，而小
      熊維尼布偶重840公克、綠色手拿包重220公克、0.22吋半
      自動手槍1支重400公克、黑色公事包比A4紙張略大等情，
      業據證人即查獲員警賴慶宗、高慶雲、甲○○等人證述屬
      實，且有上開物品扣案可佐，並經原審於91年11月13日、
      91年11月22日分別勘驗屬實，有勘驗筆錄二份附卷可稽。
      而被告丁○○於本院審理時亦坦承小熊維尼布偶係其所有
      ，制式點22手槍亦係其自己放入小熊維尼布偶中等情不諱
      （見本院94年8月24日審判程序筆錄），顯見將制式點22
      手槍放入小熊維尼布偶內係被告丁○○自發性的行為，並
      非出於被告己○○之囑咐，何以被告丁○○要將制式點22
      手槍放入小熊維尼布偶內？且由上開槍彈重量與包裝情狀
      觀之，0. 22吋半自動手槍1支內含0.22 吋制式點22手槍
      子彈5顆係置放在綠色手拿包中，不僅體積甚小，二者合
      計之重量亦僅620餘公克，被告丁○○於攜帶上開放置槍
      彈之長條型拉鍊袋與黑色公事包同時，再行攜帶該只綠色
      手拿包應無困難，如被告丁○○確係受被告己○○囑託將
      槍彈放置余福來車內，更應由渠一人持往放置即可，何必
      單獨將該藏有槍彈之綠色手拿包放進小熊維尼布偶內，交
      由不知情之乙○○攜帶，並放置在渠私人之車號6G-7058
      號自用小客車後座，益徵被告丁○○指稱其依被告己○○
      之指示將扣案之槍彈放置在余福來車上等情，並非實情，
      扣案之槍彈理應係被告丁○○所有。
    5.查槍砲彈藥刀械管制條例第18條第4項規定「犯本條例之
      罪，於偵查或審判中自白，並供述全部槍砲、彈藥、刀械
      之來源及去向，因而查獲或因而防止重大危害治安事件之
      發生者，減輕或免除其刑。」被告丁○○於為警查獲後，
      雖始終堅稱槍彈來自被告己○○，且主動供出點22制式手
      槍與子彈之去向供警查獲，惟被告丁○○之供述有諸多疑
      點，且尚乏證據可證明扣案之槍彈係被告己○○所持有交
      付，被告丁○○供稱槍彈來自被告己○○云云，其言偽而
      辯顯係亟圖倖依上開條項規定減刑甚明。
（五）雖另有證人戊○○在其所涉另件組織犯罪防制條例案件中
      ，於91年5月15日為警借提訊問時，在警訊中供稱：「（
      問：那你跟隨己○○近3年多的期間，他都在做什麼事？
      ）我只有跟隨他2年多的期間，他都在經營天九牌職業賭
      場，販賣第一級毒品海洛因，並持有長短槍械共4支」、
      「（問：你如何知道？）我曾替他送過一整塊海洛因給百
      福社區綽號阿和之人，槍枝我也替他保管過，去年在本市
      ○○路『水牛』丁○○家中被第二分局查獲之4支槍械，
      就是我與己○○一起拿去『水牛』家中寄放。」等語（相
      關筆錄影本附在本案原審審理卷內），然於91年11月22日
      原審審理中，證人戊○○堅決否認有為上開供述，供稱：
      「（問：你有無去過丁○○深溪路的家中？）沒有。」、
      「（問：你認識己○○、丁○○二人？）我先認識己○○
      ，後來跟陳祥宏有糾紛，丁○○出面處理，才認識丁○○
      。」、「（問：90年10月14日20時有無和己○○去過丁○○家？）沒有」等語。而被告丁○○於同日審理中供稱：
      「（問：對於戊○○所言有何意見？）90年10月14日20時
      許，戊○○有陪己○○到我家。」、「（問；當時他們就
      有把這些槍彈帶過來？）是。」、「己○○先進來時，是
      先跟另外3個男的一起進來，戊○○隔了約10分鐘才進來
      。」、「戊○○綽號叫小七，10月14日晚上我要離開家裡
      時，在一樓中庭有遇到他，我有跟他講過話，他當時還跟
      我說，己○○要找澎仔，為何要勞師動眾當時乙○○有在
      場。」等語。但查，乙○○於同日審理中供稱：「（問：
      你有見過戊○○？）沒有印象。」、「（問：到底對戊○○有無印象？）沒有。」，證人丙○○亦證稱僅有被告己○○與另三名友人在場，並無第四位友人（即戊○○）在
      場；另證人戊○○於原審93年度感裁字第5號檢肅流氓條
      例案93年6月10日下午5時9分庭訊時雖亦證稱被告己○○
      確有拿4枝槍至被告丁○○家等語，惟其於同日上午11 時
      50分庭訊時卻否認有上開情事（見原審93年度感裁字第5
      號卷），其於本院審理時亦再次否認並證稱：「（問：有
      否去過丁○○家中？）無。」、「（問：有無親眼看見己○○持有任何槍械？）無。」、「（問：90年10月14 日
      你是否曾經與己○○一起去過丁○○家中？）沒有。」、
      「（問：治安法庭有否承認？）治安法庭第一庭沒有承認
      ，後來被帶回刑事組，刑警要我配合丁○○供詞，否則要
      把我由證人轉為被告。」、「（問：歷次所言，哪次是對
      的？）第一審證言與今天證言是對的，其他的不對。」（
      見本院93年10月19日審判程序筆錄），足認證人戊○○上
      開在警訊中之自白與原審治安法庭93年6月10日第二次之
      證述確有瑕疵，難為被告己○○不利之證明。
（六）雖證人洪進雄、丙○○亦證稱被告己○○於90年10月14日
      確曾去過被告丁○○家中云云，惟查：
    1.被告丁○○從警訊到偵查以至原審，經多次反覆訊問，從
      未提及有洪進雄此一證人，而在本案進入第二審訴訟程序
      後方出現證人洪進雄（見本院前審卷第142頁），且證人
      洪進雄與被告丁○○所言有諸多矛盾：
    (1)證人洪進雄是否進入被告丁○○家中坐下？在何處見到被
      告己○○？證人洪進雄所為證述與被告丁○○之供述全然
      不符。查被告丁○○供稱證人洪進雄坐在被告丁○○家中
      ，是被告己○○等人進來後伊才起身離去（見本院前審卷
      第150頁、被告丁○○92年2月19日之調查證據聲請狀）。
      惟證人洪進雄卻稱伊根本未進入被告丁○○家中，係「在
      樓下遇到阿志。」（見本院前審卷第147頁）。
    (2)證人洪進雄聲稱伊當時至被告丁○○家之原因及後來發生
      事情之過程與被告丁○○之供述全然不符。查證人洪進雄
      稱伊當時至被告丁○○家之原因係「我問他要不要去喝酒
      ，他說阿志要來找他，我就走了。」（見本院前審卷第
      147頁），被告丁○○於本院卻供稱「他 (指己○○)夥同
      3個友人拿槍至我家時，我並沒有在家，當時在場的有我
      母親、丙○○、乙○○、我堂姊陳淑華，我當時與洪進雄
      等人去華江橋下釣蝦，我回家時槍還在我家，沒多久我就
      被抓了。」（見本院93年8月6日準備程序筆錄），二人所
      言顯然不符。
    2.證人丙○○所為證述前後矛盾，且與其他人之供述亦不一
      致。
    (1)證人丙○○於90年9815日被帶至警察局加以訊問，細觀其
      警訊筆錄（見參基隆市警察局第2分局刑案偵查卷宗丙○○第1次及第2次警訊筆錄）完全未提及有所謂被告己○○
      或阿志之人於90年10月14日至被告丁○○家中之事。於90
      年10月16日檢察官傳訊證人丙○○，丙○○稱伊沒有在丁○○家中見過查扣之槍械（見90年偵字第4266號偵查卷第
      16頁）。於90年11月26日時隔1月有餘之後，證人丙○○
      在偵訊時證稱見到被告己○○在丁○○家（見90年偵字第
      4266號偵查卷第119頁起），倘若被告己○○果真在90年
      10月14日夥同多人背槍械至被告丁○○家中並如證人丙○○所言與其泡茶，證人丙○○焉有可能在案發時3次密集
      訊問中完全未曾提及，直到1個多月後方才供稱被告己○○至被告丁○○家中，其間轉折焉能令人無疑。
    (2)證人丙○○或稱被告己○○只帶一個公事的資料袋至被告
      丁○○家，或稱被告己○○帶長的袋子與公事包至被告丁○○家（見90年偵字第4266號偵查卷第119頁、本院前審
      卷第45頁）。惟乙○○於警訊時，警方訊以「阿志來時是
      否攜帶物品？」，乙○○即明白供述「阿志進門時是空手
      ，未帶任何物品。」（見基隆市警局第2分局刑案偵查卷
      宗乙○○警訊筆錄第6頁），由前述可知，丙○○之證述
      與乙○○所述相互歧異。
    (3)證人丙○○所證稱之進人被告丁○○家中之人數亦隨被告
      丁○○所稱之人數變更而變動，前後不一。查證人丙○○
      在警、檢偵訊時原皆未供稱有所謂被告己○○到被告丁○○家中之事，直到90年11月26日檢察官訊問時才稱有己○○和其他3人去找丁○○（90年偵字第4266號偵查卷第l19
      頁），而被告丁○○亦係指稱有被告己○○和其他3人去
      找伊（見原審90年聲羈字第100號卷第12頁），惟被告丁○○於原審改稱「己○○先進來時，是先跟另外3個男的
      一起進來，戊○○隔了約10分鐘才進來。」（見原審卷第
      230頁），此時其人數總共變成5人，在被告丁○○增加人
      數後，證人丙○○於本院前審亦隨即改稱人數為5人（見
      本院前審卷第216頁）。由上述可知，被告丁○○稱去伊
      家中之人係4人，證人丙○○就看到4人，經一段時間後，
      被告丁○○改稱去伊家中之人係5人，證人丙○○亦隨之
      變成係看到5人去被告丁○○家中，其所為證述前後不一
      ，自難為被告己○○不利之證明。
（七）被告丁○○之兄陳祥宏及其姊陳淑華雖亦證稱90年10月14
      日晚上有見到被告己○○云云，然渠等亦稱未見到被告己○○帶何物品至被告丁○○家中（見原審卷第60頁至第62
      頁），故渠等所言亦無法證明被告己○○攜帶槍枝到被告
      丁○○家中。
（八）至內政部警政署刑事警察局94年7月12日刊鑑字第0940107
      172號有關被告丁○○之測謊鑑定書，其鑑定結果雖為：
      受測人丁○○於測試會談中聲本案扣案的槍彈，是己○○
      所寄放的，測試結果並無不實反應；對於本案所查獲的槍
      枝是誰所放的？圖譜反應在「己○○」。按測謊鑑定，係
      依一般人在說謊時，會產生遲疑、緊張、恐懼、不安等心
      理波動現象，乃以科學方法，由鑑定人利用測謊儀器，將
      受測者之上開情緒波動反應情形加以記錄，用以分析判斷
      受測者之供述是否違反其內心之真意而屬虛偽不實。惟測
      謊鑑定結果之正確性，於現行實務運作上因其性質仍無法
      如同指紋鑑定、血液ＤＡＮ比對之結果正確性幾達絕對無
      誤之程度，故測謊鑑定之結果或可作為偵查之手段，以排
      除或指出偵查之方向，然在審判上尚無法作為有罪判決之
      唯一證據。因被告丁○○之供述前後矛盾，與其他人之供
      述亦不相符，顯有重大瑕疵，且亦無其他補強證據可資佐
      證，業如前述，是尚難徒憑被告丁○○之測謊鑑定書即遽
      爾認定被告丁○○所述與事實相符，併予敘明。
五、綜上所述，原審以檢察官所提出之證據不能證明被告己○○
    有未經許可持有槍、彈之行為。此外，復查無其他積極證據
    足資證明被告己○○有上述犯行，既不能證明被告己○○犯
    罪，而為被告己○○無罪之諭知，核無不當，檢察官上訴意
    旨仍執前詞認應成立犯罪，指摘原判決此部分不當，為無理
    由，應予駁回。
據上論斷，應依刑事訴訟法第368條、第369條第1項前段、第364
條、第299條第1項前段、第300條，行為時槍砲彈藥刀械管制條
例第7條第4項、第8條第4項、第11條第4項、第12條第4項，刑法
第11條前段、第2條第2項、第55條、第42條第3項、第38條第1項
第1款，罰金罰鍰提高標準條例第2條，現行法規所定貨幣單位折
算新臺幣條例第2條，判決如主文。
本案經檢察官沈明彥到庭執行職務。
中　　華　　民　　國　　94　　年　　9 　　月　　7 　　日
　　　　　　　　　刑事第十一庭審判長法　官　陳祐輔
　　　　　　　　　　　　　　　　　  法　官　邱瑞祥於民國
                                            94年8月25日
                                            離職，不能簽
                                            名，陳祐輔附
                                            記。
　　　　　　　　　　　　　　　　　  法　官　楊炳禎
以上正本證明與原本無異。
如不服本判決，應於收受送達後10日內向本院提出上訴書狀，其
未敘述上訴之理由者並得於提起上訴後10日內向本院補提理由書
（均須按他造當事人之人數附繕本）。
                                    書記官  廖素花
中　　華　　民　　國　　94　　年　　9 　　月　　7 　　日
附錄：本案論罪科刑法條全文
行為時槍砲彈藥刀械管制條例第七條第四項：
未經許可，持有、寄藏或意圖販賣而陳列第一項所列槍砲、彈藥
者，處五年以上有期徒刑，併科新臺幣一千萬元以下罰金。
第八條第四項：
未經許可，持有、寄藏或意圖販賣而陳列第一項所列槍枝者，處
一年以上七年以下有期徒刑，併科新台幣七百萬元以下罰金。
第十一條第四項：
未經許可，持有、寄藏或意圖販賣而陳列第一項所列槍砲者，處
一年以上七年以下有期徒刑，併科新臺幣七百萬元以下罰金。
第十二條第四項：
未經許可，持有、寄藏或意圖販賣而陳列子彈者，處五年以下有
期徒刑，併科新臺幣三百萬元以下罰金。
附表一：
(一)具殺傷力之12 GAUGE制式霰彈槍一支（獲案槍枝管制編號
    0000000000號）。
(二)具殺傷力之12 GAUGE制式霰彈十顆（彈底均標記FIOCCHI 12
    12 ITALY，後經鑑識人員試射七顆）。
(三)具殺傷力之仿BERETTA廠93R型自動手槍製造經不詳人士車通
    槍管改造完成的玩具手槍一支（獲案槍枝管制編號00000000
    00號，起訴書誤載為制式長柄衝鋒槍一支業經蒞庭檢察官於
    論告時更正）。
(四)具殺傷力之9MM制式半自動手槍子彈十一顆（後經鑑識人員試
    射三顆，起訴書誤載為制式長柄貝瑞塔衝鋒槍子彈）。
(五)具殺傷力之含9MM金屬彈頭的土造子彈一顆（後經鑑識人員實
    際試射，起訴書誤載為制式長柄貝瑞塔衝鋒槍子彈）。
(六)具殺傷力之BERETTA廠92 BRIGADIER -FS-型槍號BER148246
    口徑9MM半自動手槍一支（獲案槍枝管制編號0000000000號
    ，起訴書誤載為制式92手槍一支）。
(七)具殺傷力之9MM制式半自動手槍子彈九顆（起訴書誤載為制式
    92手槍子彈）。
(八)具殺傷力之BERETTA廠MOD.21A-22 L.R.槍號DAA010304口徑0
    .22 吋半自動手槍一支（獲案槍枝管制編號0000000000號）
    。
(九)具殺傷力之口徑0.22吋制式點22手槍子彈五顆（彈底均標記
    Rem，後經鑑識人員試射三顆）。
附表二：
(一)具殺傷力之12 GAUGE制式霰彈（彈底均標記FIOCCHI 12 12
    ITALY）經鑑識人員試射七顆。
(二)具殺傷力之9MM制式半自動手槍子彈經鑑識人員試射三顆。
(三)具殺傷力之含9MM金屬彈頭的土造子彈一顆經鑑識人員實際試
    射。
(四)具殺傷力之口徑0.22吋制式點22手槍子彈（彈底均標記Rem
    ）經鑑識人員試射三顆。
附表三：
(一)具殺傷力之12 GAUGE制式霰彈槍一支（獲案槍枝管制編號00
    00000000號）。
(二)具殺傷力之12 GAUGE制式霰彈三顆（彈底均標記FIOCCHI 12
    12 ITALY）。
(三)具殺傷力之仿BERETTA廠九三R型自動手槍製造經不詳人士車
    通槍管改造完成的玩具手槍一支（獲案槍枝管制編號000000
    0000號，起訴書誤載為制式長柄衝鋒槍一支業經蒞庭檢察官
    於論告時更正）。
(四)具殺傷力之9MM制式半自動手槍子彈八顆（起訴書誤載為制式
    長柄貝瑞塔衝鋒槍子彈）。
(五)具殺傷力之BERETTA廠92 BRIGADIER -FS-型槍號BER148246口
    徑9MM半自動手槍一支（獲案槍枝管制編號0000000000號，
    起訴書誤載為制式92手槍一支）。
(六)具殺傷力之9MM制式半自動手槍子彈九顆（起訴書誤載為制式
    92手槍子彈）。
(七)具殺傷力之BERETTA廠MOD.21A-22 L.R.槍號DAA010304口徑0
    .22 吋半自動手槍一支（獲案槍枝管制編號0000000000號）
    。
(八)具殺傷力之口徑0.22吋制式點22手槍子彈二顆（彈底均標記
    Rem）。
